【裁判字號】    99,交易,90
【裁判日期】    991116
【裁判案由】    公共危險等
【裁判全文】
臺灣花蓮地方法院刑事判決              99年度交易字第90號
公  訴  人  臺灣花蓮地方法院檢察署檢察官
被      告  乙○○
上列被告因公共危險等案件，經檢察官提起公訴（99年度偵字第
2865號），被告於準備程序中就被訴事實為有罪之陳述，經本院
改行簡式審判程式審理，並判決如下：
    主  文
乙○○服用酒類，不能安全駕駛動力交通工具而駕駛，處拘役伍
拾日，如易科罰金，以新臺幣壹仟元折算壹日。又犯過失傷害致
人重傷罪，處有期徒刑伍月，如易科罰金，以新臺幣壹仟元折算
壹日。
    事  實
一、乙○○明知服用酒類致不能安全駕駛時，即不得駕駛動力交
    通工具，竟於民國99年5月17日 22時許起，在花蓮縣吉安鄉
    太昌三角市場某麵攤與朋友飲酒至同日23時20分許結束，已
    達於不能安全駕駛之狀態，仍駕駛車牌號碼 G5-1075號自小
    客車（下稱系爭自小客車），沿花蓮縣吉安鄉○○路由北往
    南方向行駛欲返回住處。嗣於同日23時 35分許行經吉安路3
    段左轉福興路時，本應注意汽車行駛至交岔路口時，轉彎車
    應讓直行車先行，且依當時之天候晴、夜間有照明、路面鋪
    裝柏油、路面乾燥、無缺陷、道路無障礙物、視距良好、行
    車管制號誌正常，又無不能注意之情事，竟疏未注意，即貿
    然左轉入福興路，適與在不詳時間處所服用酒類，已達不能
    安全駕駛動力交通工具狀態之甲○○（經送醫抽血檢驗所含
    酒精濃度達每公升270毫克，換算呼氣酒精濃度為每公升1.3
    5 毫克，其所涉犯公共危險罪部分由本院另行審結）所騎，
    沿吉安路3段由南往北方向行駛之車牌號碼HX8-876號重型機
    車，在上開交岔路口發生碰撞，致甲○○人車倒地，受有頸
    椎第3、4骨折併骨髓挫傷及四肢癱瘓之重傷害，現仍依賴呼
    氣器且無法言語。而乙○○於肇事後即停留在現場，並於花
    蓮縣警察局吉安分局警員前往處理車禍時，自承為肇事人而
    接受裁判。員警並於翌日凌晨零時11分許，對乙○○施以呼
    氣酒精濃度檢驗，測得其呼氣所含酒精濃度達每公升0.63毫
    克，始知上情。
二、案經花蓮縣警察局吉安分局報告及甲○○之配偶丙○○訴請
    臺灣花蓮地方法院檢察署檢察官偵查起訴。
    理  由
一、上揭犯罪事實，業據被告乙○○於警、偵訊及本院準備程序
    、審理時坦承不諱，核與被害人甲○○於警詢及告訴人丙○
    ○於偵訊及本院準備程序時指述之情節相符，復有花蓮縣警
    察局吉安分局道路交通事故現場圖、道路交通事故調查報告
    表(一)、道路交通事故調查報告表(二)、刑法第185條之3案件測
    試觀察紀錄表、道路交通事故當事人酒精測定紀錄表、現場
    照片14幀、花蓮縣警察局道路交通事故肇事人自首情形紀錄
    表1份等附卷可稽。又甲○○因本件車禍事故受有頸椎第3、
    4 骨折併骨髓挫傷及四肢癱瘓之傷害，並有神經性休克之情
    形，經佛教慈濟醫院施以藥物及手術治療，因呼吸衰竭併發
    肺炎，經採取氣管切開手術，需依賴呼吸器，無法言語，因
    其為高位頸椎受傷，呼吸無力，易反覆肺炎，神經需一年期
    間恢復定型，傷勢等級極重，恢復機會極低等情，有財團法
    人佛教慈濟綜合醫院診斷證明書2紙及99年9月30日慈醫文字
    第0990002200號函檢附之病情說明書、病歷資料等在卷可證
    ，可見甲○○所受之傷害已達重傷害無訛。
二、按汽車駕駛人有飲用酒類或其他類似物後，其吐氣所含酒精
    濃度超過每公升0.25毫克以上者，不得駕車；又汽車行駛至
    交岔路口，其行進、轉彎，轉彎車應讓直行車，道路交通安
    全規則第114條第2款、第102條第7項分別定有明文。被告駕
    駛系爭自小客車本應注意行駛至交岔路口欲轉彎時，轉彎車
    應讓直行車先行，而依當時之天候晴、夜間有照明、路面鋪
    裝柏油、路面乾燥、無缺陷、道路無障礙物、視距良好、行
    車管制號誌正常，又無不能注意之情事，竟未注意上開規定
    ，且於服用酒類後之吐氣所含酒精濃度超過前開規定，仍貿
    然駕駛系爭小客車上路，並因服用酒類後注意力不集中，駕
    駛操控力欠佳，亦未注意禮讓直行之甲○○所騎機車先行而
    肇事，被告之行為顯有過失。且被告之過失行為與甲○○所
    受之重傷害之結果，具有相當之因果關係。是本件事證明確
    ，應予依法論科。
三、核被告所為，係犯刑法第185條之3之不能安全駕駛動力交通
    工具罪、同法第284條第1項後段之過失致重傷害罪。其所犯
    前開 2罪間之犯意各別，行為不同，應予分論併罰。至起訴
    書雖認被告所犯係刑法第284條第1項前段之過失傷害罪，然
    就此部分業經公訴人於本院審理時當庭變更起訴法條如前，
    附此敘明。又被告係酒醉駕車，因而致被害人受傷，依法應
    負刑事責任，依道路交通管理處罰條例第 86條第1項之規定
    ，應就其所犯過失傷害致人重傷罪部分加重其刑。再被告於
    肇事後即留於肇事現場，並於警員前往處理交通事故時，自
    承為肇事人，進而接受裁判等情，有花蓮縣警察局道路交通
    事故肇事人自首情形紀錄表1份附卷可參，爰依刑法第 62條
    前段之規定，就其所犯過失傷害致人重傷罪部分減輕其刑，
    並依法先加後減之。
四、本院審酌被告前無任何科刑紀錄，有臺灣高等法院被告前案
    紀錄表附卷可稽，素行尚佳，惟明知酒精成分對人之意識能
    力具有不良影響，超量飲酒後駕車，將導致對於周遭事務之
    辨識及反應能力較平常薄弱，對自身及一般往來公眾造成高
    度危險，卻仍於服用酒類後已達不能安全駕駛之情形下，貿
    然駕車上路，致發生本件車禍，造成被害人受有四肢癱瘓之
    重傷，使被害人及家屬受到莫大之悲傷及痛苦，兼衡被害人
    亦有酒後騎車之違規情形及被告過失之程度，且迄今仍未與
    被害人達成和解，暨其犯罪後坦承犯行之態度等一切情狀，
    分別量處如主文所示之刑，並均諭知易科罰金之折算標準。
據上論斷，依刑事訴訟法第299條第1項前段、第 273條之1第1項
，刑法第185條之3、第284條第1項後段、第62條前段、第41條第
1項前段，道路交通管理處罰條例第86條第 1項，刑法施行法第1
條之1，判決如主文。
中    華    民    國    99    年    11    月    16    日
                  刑事第三庭    法  官  許乃文
以上正本證明與原本無異。
如不服本判決應於收受送達後10日內向本院提出上訴書狀，並應
敘述具體理由。其未敘述上訴理由者，應於上訴期間屆滿後20日
內向本院補提理由書(均須按他造當事人之人數附繕本)「切勿逕
送上級法院」。告訴人或被害人如對於本判決不服者，應具備理
由請求檢察官上訴，其上訴期間之計算係以檢察官收受判決正本
之日期為準。
中    華    民    國    99    年    11    月    16    日
                                書記官
附錄本判決論罪之法律條文：
中華民國刑法第185條之3：
服用毒品、麻醉藥品、酒類或其他相類之物，不能安全駕駛動力
交通工具而駕駛者，處一年以下有期徒刑、拘役或科或併科十五
萬元以下罰金。
中華民國刑法第284條第1項：
因過失傷害人者，處6月以下有期徒刑、拘役或5百元以下罰金，
致重傷者，處1年以下有期徒刑、拘役或5百元以下罰金。
從事業務之人，因業務上之過失傷害人者，處 1年以下有期徒刑
、拘役或1千元以下罰金，致重傷者，處3年以下有期徒刑、拘役
或2千元以下罰金。

司法院資訊處製作；財團法人民間司法改革基金會備份。
